【裁判字號】    90,易,2447
【裁判日期】    900928
【裁判案由】    毒品危害防制條例
【裁判全文】
臺灣板橋地方法院刑事判決                          九十年度易字第二四四七號
    公  訴  人  臺灣板橋地方法院檢察署檢察官
    被      告  甲○○
右列被告因違反毒品危害防制條例案件，經檢察官請以簡易判決處刑〔聲請簡易處刑
書案號八十九年度毒偵字第五四七七號、八十九年度毒偵字第六一八０號〕，暨移請
併案審理〔九十年度毒偵字第二三九二號、九十年度毒偵字第二八五一號〕，經本院
認有刑事訴訟法第四百五十一條之一第四項但書之情形，改依通常程序審判，本院判
決如左：
    主  文
甲○○連續施用第貳級毒品，處有期徒刑肆月，如易科罰金，以參佰元折算壹日。
扣案如附表壹所示物品，沒收
    事  實
壹、甲○○前因施用毒品安非他命案件，經依本院民國〔下同〕八十九年度毒聲字第
    二四九號刑事裁定送勒戒處所觀察、勒戒後，認無繼續施用毒品之傾向，由公訴
    人於八十九年二月八日以八十八年度毒偵字第二七九三號、八十九年度毒偵字第
    九一一號處分不起訴確定。詎甲○○於上開不起訴處分後伍年內，復基於施用第
    貳級毒品安非他命之概括犯意，自八十九年六月間〔聲請簡易判決處刑書載為八
    十九年六、七月間〕某日起，至同年九月十八日上午某時止，以附表壹所示吸食
    器，在臺北縣臺北縣土城市○○街二十三巷八號三樓住處等地，連續施用第貳級
    毒品安非他命多次。嗣先後於八十九年八月八日晚上十時三十分許、八十九年九
    月十八日下午三時二十五分許，依序在臺北縣土城市○○街二三巷八號三樓、臺
    北縣土城市○○路○段一二三號六樓，經警查獲，並扣得附表壹所示甲○○所有
    供其施用第貳級毒品安非他命所用之物。經本院於八十九年九月十八日以八十九
    年度毒聲字第五五０三號刑事裁定將被告送勒戒處所觀察、勒戒後，認有繼續施
    用毒品之傾向，復經本院於八十九年十月六日以八十九年度毒聲字第五七九三號
    刑事裁定令其入戒治處所強制戒治壹年。
貳、案經臺北縣警察局海山分局及臺北市政府警察局大安分局移送臺灣板橋地方法院
    檢察署檢察官偵查後聲請以簡易判決處刑，本院認有刑事訴訟法第四百五十一條
    之一第四項但書之情形，改依通常程序審判。
    理  由
壹、右揭事實，業據被告坦承不諱，查被告自白：「〔聲請簡易判決處刑書之犯罪事
    實〕我確實有吸食安〔非他命〕」、「是的〔經本院八十九年度毒聲字第二四九
    號裁定送觀察勒戒〕」、「是的〔曾經公訴人以八十八年度毒偵字第二七九三號
    、八十九年度毒偵字第九一一號處分不起訴確定〕」、「八十九年六月起我用我
    自己做的簡易吸食器吸食的。在我土城延吉街二三巷八號三樓吸食的。」、「吸
    食器兩個是我的，我承認我有吸食。」、「吸食器是我做的，是我的。」〔參見
    本院九十年九月二十七日審判筆錄〕、「〔最後一次吸食安非他命〕是今〔十八
    日〕早上，在土城市○○街玉球撞球場廁所〔吸用〕」〔參見八十九年度毒偵字
    第六一八０號卷第五頁正面〕，復有扣案如附表壹所示物品足佐，被告到案後，
    經警採集其尿液檢體，送驗後檢出安非他命陽性反應，此有臺北縣警察局海山分
    局煙毒、麻醉藥品案被移送人姓名及代號對照表〔附臺北縣警察局海山分局刑事
    案件偵查卷內〕、臺北縣衛生局八十九年九月七日八九北衛檢字第五五七三一號
    函附尿液檢檢驗報告〔附八十九年度毒偵字第五四七七號卷第十四頁、第十五頁
    〕可按，堪認被告之自白與事實相符。此外，復有臺灣板橋地方法院檢察署八十
    八年度毒偵字第二七九三號、八十九年度毒偵字第九一一號處分不起訴處分書〔
    附八十九年度毒偵字第五四七七號卷第十八頁〕、本院八十九年度毒聲字第五五
    ０三號、八十九年度毒聲字第五七九三號刑事裁定，暨臺灣臺北看守所附設勒戒
    處所有無繼續施用毒品傾向證明書〔附八十九年度毒偵字第六一八０號卷第二二
    頁、第二七頁、第三三頁〕等足稽，事證明確，被告之右開犯行，堪予認定。
貳、核被告所為，係犯毒品危害防制條例第十條第二項之罪。其施用第貳級毒品安非
    他命前，持有第貳級毒品安非他命之低度行為，為施用第貳級毒品安非他命之高
    度行為所吸收，不另論罪。其先後多次施用第貳級毒品安非他命犯行，時間緊接
    ，犯罪構成要件相同，顯係基於概括之犯意而為，依連續犯之規定，論以一罪，
    並加重其刑。爰審酌被告犯罪之動機、目的、所生之危害及犯罪後態度等一切情
    狀，量處如主文所示之刑，並諭知易科罰金之折算標準。扣案如附表壹所示物品
    ，為被告所有供其犯本罪所用之物，併依法宣告沒收。扣案如附表貳所示安非他
    命，係自黃靜敏之『皮包』內起獲，業據黃靜敏於警訊時陳明〔參見臺北縣警察
    局海山分局刑事偵查卷宗附黃靜敏之警訊筆錄〕，爰不依附於所處被告之主刑諭
    知沒收銷燬之。
參、被告行為後，刑法第四十一條業於九十年一月十日修正公布同日施行，同年月十
    二日生效，原條文修正為第四十一條第一項，並將得易科罰金之罪，從「犯最重
    本刑為三年以下有期徒刑以下之刑之罪」，修正為「犯最重本刑為五年以下有期
    徒刑以下之刑之罪」，暨『增訂』「但確因不執行所宣告之刑，難收矯正之效，
    或難以維持法秩序者，不在此限。」。查被告所犯係法定刑「最重本刑三年以下
    有期徒刑以下之刑之罪」，而受陸個月以下有期徒刑之宣告，以舊法『無』上項
    但書規定，依舊法即應諭知易科罰金之折算標準，比較新舊法，以舊法有利於犯
    法定刑「最重本刑三年以下有期徒刑以下之刑之罪而受陸個月以下有期徒刑宣告
    」之被告，即應適用修正前刑法第四十一條。
肆、移送併辦之九十年度毒偵字第二三九二號意旨略以：被告甲○○，因事實欄所示
    之施用毒品案件，依本院前開裁定送戒治處所施以強制戒治，嗣經本院裁定停止
    戒治，所餘戒治期間付保護管束，並於九十年四月二十日起至九十年十月五日止
    執行保護管束，詎甲○○於九十年五月十日經臺灣板橋地方法院檢察署觀護人採
    集尿液檢體前九十六小時內某時點，在不詳地點，施用第貳級毒品安非他命壹次
    ；移送併辦之九十年度毒偵字第二八五一號意旨略以：被告甲○○基於概括犯意
    ，自『八十八年十一月間』起至九十年七月七日止，連續在臺北縣土城市○○街
    之連城高爾夫球場之停車場等處，施用第貳級毒品安非他命多次，嗣於九十年七
    月八日上午十一時三十分許，在臺北縣中和市○○街三十四號前，經警查獲〔參
    見九十年度毒偵字第二八五一號卷第四一頁〕，因認上開犯嫌與事實欄所示施用
    第貳級毒品犯行，有連續犯之裁判上一罪之關係，乃移請併案審理。惟：
    一、「連續犯之所謂出於概括犯意，必須其多次犯罪行為自始均在一個預定犯罪
        計劃以內，出於主觀上始終同一犯意之進行，若中途另有新犯意發生，縱所
        犯為同一罪名，究非連續其初發的意思，即不能成立連續犯。」〔最高法院
        七十年度台上字第六二九六號判例意旨〕。
    二、查被告前於『八十八年十一月二十日』經警採集其尿液檢體前九十六小時內
        之某時點，在不詳地點，施用第貳級毒品安非他命，經依本院八十九年度毒
        聲字第二四九號刑事裁定送勒戒處所觀察、勒戒後，認無繼續施用毒品之傾
        向，由公訴人於八十九年二月八日以八十八年度毒偵字第二七九三號、八十
        九年度毒偵字第九一一號處分不起訴確定，此有上開不起訴處分書足參〔附
        八十九年度毒偵字第五四七七號卷第一八頁〕，移送併辦意旨，關於此部份
        ，為上開不起訴處分效力所及，無從更為論科。移送併辦部份關於事實欄所
        示犯行，業經本院論罪科刑如前；又被告因犯事實欄所示施用第貳級毒品罪
        ，經本院以事實欄所示裁定送觀察、勒戒暨令入戒治處所施以強制戒治，自
        八十九年九月十八日起至九十年四月二十日止，先後在所執行觀察、勒戒暨
        強制戒治，此有被告在監在押資料表附本院卷足參，前後長達『柒月』，移
        送併辦部份關於被告於停止戒治保護管束期間再犯施用第貳級毒品犯嫌，與
        事實欄所示犯行，相距逾『柒月』，時間已非緊接，又被告既入所執行觀察
        、勒戒、強制戒治前後歷『柒月』『後』始再犯施用第貳級毒品罪，應認其
        於停止戒治保護管束期間『再生』施用第貳級毒品之犯意，即非連續其初發
        如事實欄所示之犯意，自不能成立連續犯，移送併辦部份，關於上開不起訴
        處分效力所及部份暨被告於前案停止戒治保護管束期間再犯施用第貳級毒品
        犯嫌部份，非起訴效力所及，本院無從併辦，應退由公訴人續行偵查。
據上論斷，應依刑事訴訟法第四百五十二條、第二百九十九條第一項前段，毒品危害
防制條例第十條第二項，刑法第十一條前段、第二條第一項但書、第五十六條、第三
十八條第一項第二款，修正前刑法第四十一條，罰金罰鍰提高標準條例第二條，判決
如主文。
本案經檢察官郭緯中到庭執行職務。
中      華      民      國      九十      年      九    月    二十八    日
                                  臺灣板橋地方法院刑事第五庭
                                          法  官    陳福來
右正本證明與原本無異。
如不服本判決，應於判決送達後十日內，向本院提出上訴狀。
                                          書記官    陳春銘
中      華      民      國      九十      年      十    月    二    日
附表壹：
┌──┬────────┬───────────┬───────────┐
│編號│品            名│數                  量│備                  註│
├──┼────────┼───────────┼───────────┤
│一  │安非他命吸食器  │貳個。                │八十九年度毒偵字第五四│
│    │                │                      │七七號扣案。          │
├──┼────────┼───────────┼───────────┤
│二  │安非他命吸食器  │壹組。                │八十九年度毒偵字第六一│
│    │                │                      │八０號扣案。          │
└──┴────────┴───────────┴───────────┘
附表貳：
┌──┬────────┬───────────┬───────────┐
│編號│品            名│數                  量│備              註│
├──┼────────┼───────────┼───────────┤
│一  │安非他命        │毛重壹點陸公克、淨重壹│八十九年度毒偵字第五四│
│    │                │點參公克。            │七七號扣案。          │
└──┴────────┴───────────┴───────────┘
附錄本案論罪科刑參考法條：
毒品危害防制條例第十條第二項：
施用第一級毒品者，處六月以上五年以下有期徒刑。
施用第二級毒品者，處三年以下有期徒刑。


司法院資訊處製作；財團法人民間司法改革基金會備份。
